臺灣板橋地方法院民事裁定　　　　　　 100年度訴字第2598號
原　　　告　王珠聰
代　理　人　曾大殷
被　　　告　大都會汽車客運股份有限公司
法定代理人　李博文
訴訟代理人　王瀚賢
被　　　告　李幸娟
上列當事人間損害賠償事件，本院裁定如下：
    主  文
本件移送台灣士林地方法院。
    理  由
一、按因侵權行為涉訟者，得由行為地之法院管轄；共同訴訟之
    被告數人，其住所不在一法院管轄區域內者，各該住所地之
    法院俱有管轄權。但依民事訴訟法第4條至第19條規定有共
    同管轄法院者，由該法院管轄，民事訴訟法第15條第1項、
    第20條定有明文。次按訴訟之全部或一部，法院認為無管轄
    權者，依原告聲請或依職權以裁定移送於其管轄法院，同法
    第28條第1項著有規定。按共同訴訟之被告數人，其住所不
    在一法院管轄區域內者，各該住所在地之法院俱有管轄權。
    但依第4條至前條規定有共同管轄法院者，由該法院管轄，
    民事訴訟法第20條定有明文，且適用本條本文之要件有：（
    一）須被告為二人以上；（二）須數被告之住所，不在同一
    法院管轄區域以內；（三）須無民事訴訟法第4條至第19條
    之共同之特別審判籍。申言之，倘有共同之特別審判籍，即
    不再適用各被告住所地法院均有管轄權之規定（臺灣高等法
    院95年度抗字第1590號判決意旨參照）。準此以解，共同訴
    訟之普通審判籍，僅於無本法第二十條但書規定之共同特別
    審判籍時方有其適用。反之，原告應向該共同特別審判籍所
    在地之法院起訴。
二、查原告係本於侵權行為有所請求而涉訟，其主張之事實為：
    被告李幸娟受雇於被告大都會汽車客運股份有限公司，以駕
    駛營業大客車為業務，於99年9月27日上午11時52分許，駕
    駛車牌號碼700-AB號營業用大客車，沿臺北市○○○路○段
    由南向北方向行駛於第2車道，行經臺北市○○○路○段215
    號前之公車停靠區時，本應注意臨時停車時，應依車輛順行
    方向緊靠道路右側，其右側前後輪胎外側距離緣石或路面邊
    緣不得逾1公尺，而依當時天候為晴，路面乾燥、無缺陷，
    道路無障礙物，視距良好等狀況，並無不能注意之情形，竟
    疏未注意及此，於所駕駛之營業用大客車右前、後車角分別
    與東側路緣相距約為2公尺、2.2公尺時，即貿然臨時停車，
    讓乘客上下車，適同向後方騎乘車牌號碼CUA-955號重型機
    車之原告見狀，乃向左變換至第1車道，致同向第1車道後方
    吳瑛所駕駛之車牌號碼FI-3367號自用小貨車閃避不及，致
    吳瑛所駕駛之自用小貨車右側車身因而擦撞原告所騎乘機車
    之左側車身，原告因而人、車倒地，其所騎乘之機車右側車
    身再與李幸娟所駕駛之營業用大客車左側車身擦撞，原告因
    而受有左側脛骨近端骨折之傷害，請求被告應連帶賠償醫藥
    費83,748元、交通費9,385元、看護費327,000元、工作損失
    424,938元、精神慰撫金25萬元等語。則本件侵權行為之發
    生地應係在台北市大同區，台灣士林地方法院為侵權行為地
    之管轄法院。被告大都會汽車客運股份有限公司住所地在台
    北市內湖區，被告李幸娟住所在在新北市五股區，除被告李
    幸娟住所地之法院為本院管轄，被告大都會汽車客運股份有
    限公司之管轄法院為台灣士林地方法院，是被告之住所並不
    在同一法院管轄區域內，本院及台灣板橋地方法院本應俱有
    管轄權，惟依上說明，本件有共同管轄法院即侵權行為地法
    院即台灣士林地方法院，故依民事訴訟法第20條但書規定，
    本件應由台灣士林地方法院管轄。玆原告向無管轄權之本院
    起訴，顯係違誤，爰依職權將本件移送於該管轄法院。
三、依民事訴訟法第28條第1項，裁定如主文。
中    華    民    國   100    年    12    月    12    日
                  民事第二庭    法  官  徐玉玲
以上正本係照原本作成。
如對本裁定抗告須於裁定送達後10日內向本院提出抗告狀，並繳
納抗告費新台幣1,000元。
中    華    民    國   100    年    12    月    12    日
                                書記官  余承佳